【裁判字號】    90,簡上,310
【裁判日期】    901228
【裁判案由】    傷害
【裁判全文】
臺灣臺北地方法院刑事判決                          九十年度簡上字第三一號
    上  訴  人  臺灣臺北地方法院檢察署檢察官
    被      告  乙○○
右列上訴人因被告傷害案件，不服台灣臺北地方法院刑事庭九十年七月三十一日第一
審判決（九十年度簡字第二三六七號，聲請簡易處刑案號：九十年度偵字第一０三四
二號），提起上訴，本院判決如左：
        主          文
上訴駁回。
        事          實
一、乙○○與姓名年籍不詳綽號叫「小宏」、「小藍」等十餘名男子，共同基於傷害
    人身體之犯意，於民國九十年四月八日凌晨一時十分，分持鋁棒或徒手，在台北
    市○○街○段五十三號前，無故圍毆甲○○一人，致甲○○頭部、頭皮裂傷、兩
    眼結膜下出血、臉部及身體多處挫傷等傷害，經報警將甲○○送醫急診並當場查
    獲乙○○一人，及扣得作案但所有人不明之鋁棒一支，其他人逃逸。
二、案經張君告訴，台北市政府警察局萬華分局報告，由台灣台北地方法院檢察署檢
    察官偵查聲請簡易判決處刑。
        理          由
一、按被告經合法傳喚，無正當之理由不到庭者，得不待其陳述逕行判決，刑事訴訟
    法第三百七十一條定有明文，並準用於簡易程序。本件被告乙○○經合法通知，
    但未於審判期日出庭，應依上述規定逕行判決。
二、本案經審理結果，認為第一審判決被告乙○○成立刑法第二百七十七條第一項傷
    害罪之共同正犯，處有期徒刑六月，易科罰金以佰元折算壹日；其認定事實、
    適用法律法均無不當，應予維持，並引用第一審判決書記載之理由。告訴人以傷
    勢嚴重而主張原審量刑過輕，因而聲請檢察官上訴；但是告訴人並未能提出相關
    證據以證明其傷勢遠較事實欄為重，所述並不足採信。至於上訴人主張被告於緩
    刑期間觸犯本罪，應從重量刑一節，本院參酌被害人傷勢、被告品行與事後態度
    等一切情事，認為原審量刑亦無不妥；張君如在緩刑期間內觸犯本罪，是否因而
    撤銷緩刑，則屬另一問題。上訴意旨僅憑張君說詞即指責原判決不當，並無理由
    ，應予駁回。
三、綜上所論，應依刑事訴訟法第四百五十五條之一第一項、第三項、第三百六十八
    條、第三百七十一條，判決如主文。
中      華      民      國      九十      年      十二  月    二十八    日
                                臺灣臺北地方法院刑事第一庭
                                    審判長法  官  陳興邦
                                          法  官  傅中樂
                                          法  官  吳燁山
右正本證明與原本無異。
不得上訴
          書記官  王黎輝
中      華      民      國      九十      年      十二  月    二十八    日
附錄本案論罪科刑法條全文：
刑法第二百七十七條
一傷害人之身體或健康者，處三年以下有期徒刑、拘役或一千元以下罰金。
二犯前項之罪、因而致人於死者，處無期徒刑或七年以上有期徒刑，致重傷者，處三
  年以上十年以下有期徒刑。


司法院資訊處製作；財團法人民間司法改革基金會備份。
